# 出差异报表问题

提问人：fanxu7788 时间：2014-09-04 11:44:07
可将本部及分公司报给税务的报表合并后做为原始报表。有些疑惑：由于事务所一直在接手该公司业务，通常近一期申报报表与原始报表不应存在差异的。

回答人：chenyiwei
有时会有这种情况：公司在前三年均是在审计完成后按照审定报表进行年度汇算清缴申报，而“一期”是按未审数口径进行的预缴申报，结果可能出现前三年无差异而一期数有差异的怪事。

提问人：283640280 时间：2014-09-05 13:44:59
谢谢陈版的点评，在最后一期出差异报告时是不是要汇总分公司与本部的纳税报表再与申报报表比对差异？（企业未给税务局申报汇总的报表）

回答人：chenyiwei
应需要。

提问人：kezucheng 时间：2016-09-27 11:47:04
请问新三板有相关的规定明确指明原始财务报表的定义与范围么？有的话请指给我，谢谢

回答人：chenyiwei
没有专门规定，一般参考IPO中的相关界定原则。